# 请教各位老师，双方成立合资公司探矿相关会计处理问题？

提问人：随 风 到天涯 时间：2022-03-19 16:54:08
背景背景：：
（ 1 ）A是一家大型国有集团性矿业公司，B为一家民营矿山企业。A和B合资成立一家矿山企业C，其中A以货币资金出资 1 亿元，B以探矿权出资 5000 万元（评估值）。C公司成立之后股权比例为A持有66.67%、B持有33.33%。
（ 2 ）同时，A与B签订协议达成两项约定：
①C公司拥有的 1 亿元货币资金在探矿投入不足时，由A公司单方面投入，但不改变双方持股比例。
②如未来实际探明可利用资源储量超过评估探矿权时预计储量范围30%以上时，由A额外向B支付一定比例的资金。
问题 ：：
1、由A公司对C单方面投入，由于不改变股权比例。A公司增加投入时计入长投成本，C公司收到时计入资本公积是否恰当？
2、如当实际探明利用资源储量超过评估探矿权时预计储量范围30%以上时，A公司额外向B公司支付的资金如何进行账务处理？
非常感谢！！

回答人：chenyiwei
1 、可以。但要注意的是：这部分资本公积是否归B独享？还是由A、B共享？这会涉及到合并报表层面少数股东权益和资本公积是否需调整的问题。
2 、如当实际探明利用资源储量超过评估探矿权时预计储量范围30%以上时，A公司额外向B公司支付的资金，在个别报表层面确认为一项“其他非流动资产”，后续随着C公司采矿权的摊销而相应摊销；在合并报表层面应计入采矿权成本，后续与采矿权成本的其他组成部分一并摊销。

提问人：随 风 到天涯 时间：2022-03-23 18:26:14
麻烦陈版了，再请教一下。
如果当实际探明利用资源储量超过评估探矿权时预计储量范围30%以上时，补偿资金需要由A投入C公司，C公司支付补偿资金给B公司时。是否可以在A公司作为长投，C公司增加资本公积；
C公司支付给B公司时增加矿权资产？

回答人：chenyiwei
A公司作为长投是有问题的，因为如果是长投，则只能成本法核算，最后采完时，减值不可避免，而且导致持有C公司股权期间收益虚增，因此建议作为其他非流动资产，随着开采逐步摊销。